hr-HR: Vrsta izrade navlake za nadzornu ploču: Tepih-prekrivač; Podloga za instrumentnu ploču (nije kalupirana); Oblikovano/termoformirano; Kalupirano; Prošiveno; Šiveno; Ostalo
ru: Тип конструкции накладки панели: Ковровое покрытие; Неформованный коврик; Формованный/термоформованный; Литой; Стеганый; Сшитый; Другое
zh-TW: 儀表板防塵套結構類型: 覆蓋地毯; 儀表板避光墊 (非模壓); 成型/熱成型; 模壓; 絎縫; 縫製; 其他
th: ประเภทการผลิตฝาครอบแผงหน้าปัด: ปูพรมทับ; พรมปูคอนโซล (ไม่ขึ้นรูป); ขึ้นรูป/ขึ้นรูปด้วยความร้อน; ขึ้นรูป; บุนวมเย็บลาย; เย็บ; อื่นๆ
fr: Type de construction du cache-tableau de bord: Revêtement de moquette; Tapis de tableau de bord (non moulé); Formé/thermoformé; Moulé; Matelassé; Cousu; Autre
ja: ダッシュカバー構造タイプ: カーペットオーバーレイ; ダッシュマット (非成形); 成形/熱成形; 成形; キルティング; 縫製; その他
ro-RO: Tipul de construcție al husei de bord: Acoperire din mochetă; Covoraș de bord (nemulat); Format/termoformat; Mulat; Matlasat; Cusut; Altele
nb: Konstruksjonstype for dashbord-deksel: Teppeoverlegg; Dashbordmatte (ikke-støpt); Formet/termoformet; Støpt; Vattert; Sydd; Annet
it: Tipo di costruzione della copertura del cruscotto: Rivestimento in moquette; Tappetino per cruscotto (non sagomato); Sagomato/termoformato; Stampato; Trapuntato; Cucito; Altro
da: Konstruktionstype for instrumentbrætdække: Tæppeoverlejring; Måtte til instrumentbræt (ikke-støbt); Formet/termoformet; Støbt; Quiltet; Syet; Andet
bg-BG: Тип конструкция на капакът за арматурно табло: Покритие тип килим; Подложка за табло (неформована); Формовано/термоформовано; Формовано; Капитонирано; Шито; Други
sk-SK: Typ konštrukcie krytu palubnej dosky: Kobercové prekrytie; Podložka na palubnú dosku (netvarovaná); Tvarované/Tepelne tvarované; Lisované; Prešívané; Šité; Iné
nl: Constructietype dashboardbekleding: Tapijt-overlay; Dashboardmat (niet-gevormd); Gevormd/gethermoformeerd; Gegoten; Gewatteerd; Genaaid; Overige
pt-PT: Tipo de construção da cobertura do painel: Sobreposição de carpete; Tapete de painel (não moldado); Formado/termoformado; Moldado; Acolchoado; Costurado; Outro
pl: Typ konstrukcji osłony deski rozdzielczej: Nakładka dywanikowa; Mata na deskę rozdzielczą (nieprofilowana); Tłoczona/termoformowana; Profilowana; Pikowana; Szyta; Inne
zh-CN: 仪表台罩结构类型: 地毯覆盖; 仪表板垫（非模压）; 成型/热成型; 模压; 绗缝; 缝制; 其他
de: Konstruktionstyp der Armaturenbrettabdeckung: Teppichauflage; Armaturenbrettmatte (nicht geformt); Geformt/warmgeformt; Formgepresst; Gesteppt; Genäht; Sonstige
tr: Torpido koruyucu yapı tipi: Halı kaplama; Göğüs örtüsü (kalıplanmamış); Şekillendirilmiş/ısıyla şekillendirilmiş; Kalıplı; Kapitoneli; Dikilmiş; Diğer
pt-BR: Tipo de construção da cobertura do painel: Sobreposição de carpete; Tapete de painel (não moldado); Formado/termoformado; Moldado; Acolchoado; Costurado; Outro
en: Dash cover construction type: Carpet overlay; Dash mat (non-molded); Formed/thermoformed; Molded; Quilted; Sewn; Other
ko: 대시보드 커버 구조 유형: 카펫 오버레이; 대시보드 매트(비성형); 성형/열성형; 성형; 퀼팅; 봉제; 기타
fi: Kojelautasuojan rakennetyyppi: Mattoverhoilu; Kojelautamatto (ei-muotoiltu); Muotoiltu/lämpömuovattu; Valettu; Tikattu; Ommeltu; Muu
lt-LT: Prietaisų skydelio konstrukcijos tipas: Kiliminė danga; Skydelio kilimėlis (neformuotas); Formuotas / termoformuotas; Lietas; Daigstytas; Siūtas; Kita
cs: Typ konstrukce krytu palubní desky: Kobercová překrývka; Podložka na palubní desku (netvarovaná); Tvarovaný/tepelně tvarovaný; Lisovaný; Prošívaný; Šitý; Jiné
sv: Typ av skyddskonstruktion för instrumentbräda: Mattöverdrag; Instrumentpanelsmatta (icke-formgjuten); Formad/varmformad; Formgjuten; Vadderad; Sydd; Övrigt
el: Τύπος κατασκευής καλύμματος βέλους: Επικάλυψη χαλιού; Πατάκι ταμπλό (μη χυτευμένο); Μορφοποιημένο/θερμοδιαμορφωμένο; Χυτευμένο; Καπιτονέ; Ραμμένο; Άλλο
vi: Loại cấu tạo vỏ bọc táp-lô: Lớp phủ thảm; Thảm táp lô (không đúc); Tạo hình/tạo hình bằng nhiệt; Đúc; Chần bông; May; Khác
es: Tipo de construcción de cubierta de salpicadero: Sobreposición de alfombra; Alfombrilla para tablero (no moldeada); Formado/termoformado; Moldeado; Acolchado; Cosido; Otro
sl-SI: Vrsta izdelave prevleke za armaturno ploščo: Prekrivna preproga; Podloga za armaturno ploščo (neulita); Oblikovano/termoformirano; Ulito; Prešito; Šivano; Drugo
hu: Műszerfalborítás kialakítás típusa: Szőnyegbevonat; Műszerfalvédő (nem öntött); Formázott/hőformázott; Öntött; Steppelt; Varrott; Egyéb